最高法院刑事裁定　　　　　　　　　　 111年度台抗字第80號
抗　告　人　陳妙雯




上列抗告人因違反毒品危害防制條例等罪案件，不服臺灣高等法
院臺中分院中華民國110年11月30日駁回其聲明異議裁定（110年
度聲字第2862號），提起抗告，本院裁定如下：
    主  文
抗告駁回。
    理  由
一、按受刑人或其法定代理人或配偶以檢察官執行之指揮為不當
    者，得向諭知該裁判之法院聲明異議，刑事訴訟法第484 條
    定有明文，是受刑人或其法定代理人或配偶僅得以檢察官執
    行之指揮不當，始可向法院聲明異議。又依民國109年1月15
    日增訂公布，同年7月15日生效施行之監獄行刑法第153條第
    1、3項規定：「本法中華民國108 年12月17日修正之條文施
    行前，因撤銷假釋已繫屬於法院之聲明異議案件，尚未終結
    者，於修正施行後，仍由原法院依司法院釋字第681 號解釋
    意旨，依刑事訴訟法之規定審理。」「本法中華民國108年1
    2 月17日修正之條文施行前，因撤銷假釋得聲明異議之案件
    ，得於修正施行日之次日起算30日內，依本法規定向管轄地
    方法院行政訴訟庭提起訴訟。」是有關因撤銷假釋得聲明異
    議之案件，於監獄行刑法上開規定生效施行後，應循上揭行
    政爭訟途徑尋求救濟，而不屬普通法院審判權之範圍，苟向
    普通法院請求救濟，自難謂為合法。
二、原裁定略以：抗告人陳妙雯因違反毒品危害防制條例等罪案
    件，經原審法院以100 年度聲字第2029號裁定應執行有期徒
    刑13年6月確定。抗告人於99年10月7日入監執行，嗣經法務
    部（贅載矯正署）核准假釋，並於109年1月17日假釋出監併
    付保護管束。嗣法務部以抗告人違反保安處分執行法第74條
    之2第1、2、4款規定且情節重大，經法務部於110 年10月間
    撤銷假釋，臺灣臺中地方檢察署檢察官據以指揮執行所餘殘
    刑3年7月又21日。抗告人於監獄行刑法修正施行後之110年1
    1 月22日向原審法院聲明異議，其書狀載明「主旨：不服撤
    消（應係銷字之誤寫）假釋提出再審聲明異議」等語，顯係
    對撤銷假釋不服。依監獄行刑法第134條第1項規定之旨，抗
    告人對於法務部撤銷假釋之處分不服，應循行政爭訟途徑尋
    求救濟，方為適法，其向原審法院聲明異議，於法不合，應
    予駁回。
三、經核原裁定並無違法或不當。抗告意旨泛言抗告人因對法律
    無知而向原審法院聲明異議，嗣將提起行政爭訟尋求救濟云
    云，惟就原裁定究有何違法或不當，並未依憑卷內訴訟資料
    而為具體指摘。其抗告為無理由，應予駁回。
據上論結，應依刑事訴訟法第412條，裁定如主文。
中    華    民    國   111    年    1     月    13    日
                  刑事第二庭審判長法  官  林  勤  純  
                                  法  官  王  梅  英  
                                  法  官  莊  松  泉  
                                  法  官  李  釱  任  
                                  法  官  吳  秋  宏  
本件正本證明與原本無異
                                  書記官
中    華    民    國   111    年    1     月    18    日